【裁判字號】    89,上訴,7
【裁判日期】    890307
【裁判案由】    偽造文書等
【裁判全文】
臺灣高等法院臺南分院刑事判決            八十九年度上訴字第七號  Ａ
      上  訴  人
      即  被  告  己    ○
右上訴人因偽造文書等案件，不服臺灣嘉義地方法院八十八年度易字第九七四號中華
民國八十八年十一月十一日第一審判決（起訴案號：臺灣嘉義地方法院檢察署八十八
年度偵字第三七七０號），提起上訴，本院判決如左：
      主      文
原判決撤銷。
庚○○○共同連續行使偽造私文書，足以生損害於他人，處有期徒刑壹年陸月。
己○共同連續行使偽造私文書，足以生損害於他人，處有期徒刑壹年貳月。
      事      實
一、己○與庚○○○係夫妻，於民國八十六年一月十日、同年四月二十日、同年八月
    一日、同年十二月二十五日、八十七年五月十五日，由己○、庚○○○共同在其
    嘉義縣廘草鄉竹山槐村竹子腳九十五號住處，邀集如附表一編號一、二、三、四
    、五所示之互助會五組，由己○擔任會首，庚○○○負責收會款，每月會款新台
    幣（下同）一萬元，採內標制（除首會由會員交一萬元予會首外，餘尚未得標之
    會員按每月以一萬元扣除該會標金而付會款，已得標之人則按一萬元繳款），互
    助會期間、人數、標會日期等均詳如附表一所示。詎於如附表一編號一、二、三
    、四、五所示之互助會進行中，己○、庚○○○因經濟情況不佳，竟共同意圖為
    自己不法之所有，並基於概括之犯意，連續於如附表二、三、四、五、六所示之
    時、地，由庚○○○、己○主持標會時，未經如附表二、三、四、五、六所示尚
    為活會之被冒標人林貞智等人之同意，先後出示由庚○○○偽造，其上書寫如附
    表二、三、四、五、六所示之被冒標人林貞智等人之署名及高於當次全部參與投
    標會員所寫之標金分別為如附表二、三、四、五、六所示之冒標標金之標單，持
    以行使參加競標而得標，並向會員偽稱如附表二、三、四、五、六所示之被冒標
    人林貞智等人得標，足以生損害於如附表二、三、四、五、六所示之被冒標人林
    貞智等人，並使各組活會會員陷於錯誤，如期繳納會款，共計詐得六百七十五萬
    四千八百元（詳如附表二、三、四、五、六所示，公訴人認係七百四十九萬二千
    三百元，應予更正）。嗣於八十八年三月間，己○、庚○○○無法支付會款宣布
    倒會停標，丁○○、甲○○等活會會員始知受騙。
二、案經丁○○、甲○○、乙○○訴請臺灣嘉義地方法院檢察署檢察官偵查起訴。
      理      由
一、訊之上訴人即被告庚○○○對於右揭其自己本身之犯罪事實，除否認冒用辛○○
    （二會）、黃秀娟、張秀枝、丙○○、戊○○之名義標會外，餘均坦承不諱；上
    訴人即被告己○則矢口否認右揭犯行，辯稱：本件互助會係伊妻即被告庚○○○
    在處理，伊不知情云云。
二、惟查：
  (一)被告己○與庚○○○係夫妻，於八十六年一月十日、同年四月二十日、同年八月
    一日、同年十二月二十五日、八十七年五月十五日，在嘉義縣鹿草鄉竹山村竹子
    腳九十五號，由被告庚○○○出面邀集如附表一編號一、二、三、四、五所示之
    互助會五組，由被告己○擔任會首，被告庚○○○負責收會款，每月會款一萬元
    ，採內標制，被告庚○○○先後於如附表二、三、四、五、六所示之時、地，冒
    用如附表二、三、四、五、六所示被冒標人林貞智等人之名義，並出示偽造標單
    得標之事實，業據被告庚○○○於偵查中坦承不諱，核與被害人丁○○、甲○○
    、乙○○指訴情節相符，並有互助會簿五份附卷可稽。
  (二)如附表一編號四、五所示之互助會簿，均係被告己○所書寫，會員繳納互助會款
    ，有時由被告己○收受，被告己○並曾主持開標，因被告己○做生意須週轉現金
    ，故由被告庚○○○出面邀集互助會等情，為被告己○、庚○○○供述一致，被
    告己○既書寫互助會簿，當知悉其係會首。又被告庚○○○冒標所得之互助會款
    均交由被告己○做生意週轉使用，則被告己○既係會首，被告庚○○○豈會多次
    交付大量互助會款與被告己○做生意週轉使用？參諸被告己○、庚○○○係夫妻
    ，關係密切，當知悉渠等財務狀況，及被告己○曾主持數次開標，與因被告己○
    做生意須週轉現金，被告庚○○○方冒標，且冒標所得互助會款均交由被告己○
    做生意週轉使用等情，顯見系爭互助會係被告己○、庚○○○共同處理，被告己
    ○知悉被告庚○○○冒標情事，其與被告庚○○○有犯意聯絡及行為分擔。是被
    告己○辯稱：本件互助會係被告庚○○○在處理，伊不知情云云，顯係卸責飾詞
    ，委無可採。
  (三)被告庚○○○雖辯稱：伊未冒用如附表二所示辛○○（二會）、如附表三所示黃
    秀娟、如附表四所示張秀枝、丙○○、如附表六所示戊○○之名義冒標云云。並
    請求傳喚辛○○、戊○○、張秀枝等人以證明其未冒彼等之名冒標會款等語。本
    院依法傳喚，但證人均不到庭，被告則以證人怕惹麻煩，不願出庭，陳明由法院
    斟酌。因上開辛○○、戊○○、張秀枝等人被冒名標會之事實，係被告於檢察官
    偵查中自白之事實（參見偵查卷第二三、二四頁），並提出互助會簿說明有備註
    打「△」即為冒標部分，核其自白與證據相符，已堪信為真正，被告嗣後翻供，
    又被告所指為證人之人均不願出庭作證，其自白之證據力，自毋庸再予動搖。且
    證人丙○○於原審證稱：如附表一編號三所示之互助會（冒標明細如附表四所示
    ）其尚有一會活會等語，而卷附如附表一編號三所示互助會簿記載證人丙○○均
    已死會，足見證人丙○○一會曾遭冒標，則被告庚○○○於偵查中證稱其曾冒用
    證人丙○○之名義標會，與事實相符。是被告庚○○○自原審審理時起翻異前供
    ，辯稱：伊未冒用辛○○、黃秀娟、張秀枝、丙○○、戊○○等人名義冒標云云
    ，要非可採，請求傳喚辛○○、戊○○、張秀枝等人，本院認已無此必要。
  (四)民間互助會，除有特別約定外，僅係會首與會員訂立之契約，會員與會員間並無
    法律關係存在，而已得標會員，依據其與會首間之契約，無論何人得標，均有按
    期繳交會款之義務，故會首冒名盜標，其詐欺所得之款，應僅限於未得標會員繳
    納之會款。本件被告庚○○○未經活會之被冒標人林貞智等人之同意，先後出示
    由庚○○○偽造，上書寫如附表二、三、四、五、六所示之被冒標人林貞智等人
    之署名及高於當次全部參與投標會員所寫之標金分別為如附表二、三、四、五、
    六所示之冒標標金之標單，持以行使參加競標而得標，並向會員偽稱如附表二、
    三、四、五、六所示之被冒標人林貞智等人得標，並使各組活會會員陷於錯誤，
    如期繳納會款，共計詐得六百七十五萬四千八百元（詳如附表二、三、四、五、
    六所示）。
  (五)綜上所述，本件事證明確，被告等犯行均堪以認定。
三、按民間互助會標會時填寫標金之紙張，雖未書明有標單字樣，惟依民間互助會之
    習慣，參與標會者於標單上均登載有標會人之姓名及金額，則該紙張之記載，即
    足以表示登載名義人擬以上述金額標取該互助會用意之證明，屬刑法第二百二十
    條第一項規定，應以文書論之文書。公訴人依刑法第二百十六條、第二百十條認
    係行使偽造私文書，起訴所引用法條尚有未洽，應予變更。查被告己○、庚○○
    ○因經濟情況不佳，連續於主持標會時，未經被冒標人林貞智等人之同意，先後
    出示由庚○○○偽造書寫林貞智等人之署名及標金之標單，持以行使參加競標而
    得標，並向會員偽稱被冒標人林貞智等人得標，足以生損害於被冒標人林貞智等
    人，並使活會會員陷於錯誤，如期繳納會款，核渠等所為，均犯有刑法第二百十
    六條第二百二十條、第二百十條之行使偽造準私文書罪及同法第三百三十九第
    一項之詐欺取財罪。被告二人間有犯意聯絡及行為分擔，均為共同正犯。又渠等
    偽造署押之行為，為偽造私文書之部分行為，偽造私文書之低度行為應為行使偽
    造私文書之高度行為所吸收，均不另論罪。被告先後多次行使偽造私文書及詐欺
    取財行為，均時間緊接，犯罪構成要件相同，顯係基於概括犯意反覆為之，各為
    連續犯，均應依刑法第五十六條之規定論以一罪，並依法加重其刑。被告每次冒
    標向各組活會會員詐取會款，係以一行為同時觸犯數罪名，為同種想像競合犯，
    應從其中一罪處斷。渠等所犯上開行使偽造私文書及詐欺取財二罪間，有方法結
    果之牽連犯關係，應從一重之行使偽造私文書罪處斷。原審以被告罪證明確，因
    予論罪科刑，固非無見，惟本件互助會之標單僅載有標會人「姓名」及標會「金
    額」，非完全之文書，公訴人依刑法第二百十六條、第二百十條之行使偽造私文
    書罪起訴，所引用之起訴法條，自應依刑事訴訟法第三百條變更，原判決雖依正
    確條文判決，但未依法變更起訴法條，尚有未洽。被告己○上訴意旨仍執前詞否
    認犯罪；被告庚○○○上訴意旨，指摘原判決量刑不當，雖無理由，惟原判決既
    有可議，自應撤銷改判，以期適法。爰審酌被告等之品行、犯罪之動機、目的、
    手段、詐得價額及犯罪後之態度等一切情狀，分別量處如主文所示之刑，以資懲
    儆。被告各該次會偽造之標單，在各該次會標會開標後即丟棄，業據被告庚○○
    ○供明在卷，既已滅失而不存在，標單上之署押亦已滅失，爰不予宣告沒收，併
    此敘明。
據上論結，應依刑事訴訟法第三百六十九條第一項前段、第三百六十四條、第二百九
十九條第一項前段、第三百條，刑法第二十八條、第五十六條、第二百十六條、第二
百二十條、第二百十條、第三百三十九條第一項、第五十五條，罰金罰鍰提高標準條
例第一條前段，判決如主文。
本案經檢察官曾顯智到庭執行職務。
中    華    民    國      八十九      年      三      月        七      日
                                  臺灣高等法院臺南分院刑事第二庭
                                      審判長法官  游    明    仁
                                            法官  呂    佳    徵
                                            法官  李    文    福
右正本證明與原本無異。
如不服本判決，應於判決送達後十日內向本院提出上訴狀，其未敘述理由者並應於提
出上訴狀後十日內向本院補提理由書（應附繕本)。
                                      法院書記官  徐    瑞    清
中    華    民    國      八十九      年      三      月        八      日
附錄：本判決論罪法條
刑法第二百十六條：
行使第二百十條至第二百十五條之文書者，依偽造、變造文書或登載不實事項或使登
不實事項之規定處斷。
刑法第二百十條：
偽造、變造私文書，足以生損害於公眾或他人者，處五年以下有期徒刑。
刑法第三百三十九條第一項：
意圖為自己或第三人不法之所有，以詐術使人將本人或第三人之物交付者，處五年以
下有期徒刑、拘役或科或併科一千元以下罰金。
附表一：
┌──┬──────────┬─────┬────┬──────────┐
│編號│會      期          │每會金額  │標會日期│會員人數            │
│    │（民國）            │（新台幣）│        │                    │
├──┼──────────┼─────┼────┼──────────┤
│一  │八十六年一月十日起至│一萬元    │每月十日│己○、黃春美、黃菜枝│
│    │八十八年三月十日止  │          │        │、葉美玉、蔡河海、林│
│    │                    │          │        │木樹、蔡振祥、蔡文話│
│    │                    │          │        │、施錦雀、曾昆宜、鄭│
│    │                    │          │        │明政、甲○○、辛○○│
│    │                    │          │        │（二會）、鄭新欽（二│
│    │                    │          │        │會）、林新琴（二會）│
│    │                    │          │        │、林貞智、蔡顯榮、柯│
│    │                    │          │        │新樂、蔡文仁、丙○○│
│    │                    │          │        │、黃已常、林秀香、張│
│    │                    │          │        │秀枝、陳黛綠（連會首│
│    │                    │          │        │共二十七會，採內標）│
└──┴──────────┴─────┴────┴──────────┘
┌──┬──────────┬─────┬────┬──────────┐
│二  │八十六年四月二十日起│一萬元    │每月二十│己○、黃秀娟、陳惠足│
│    │至八十八年五月二十日│          │日      │、陳淑娟、林宜珊（二│
│    │止                  │          │        │會）、鄭明政、林貞智│
│    │                │          │        │、殷文蘭、蔡顯榮、蔡│
│    │                    │          │        │文晶、鄭新欽、蔡和元│
│    │                    │          │        │、葉美玉、鄭志平、林│
│    │                    │          │        │百祥、劉麗香、蔡文話│
│    │                    │          │        │、蔡水池、鄭進昆、林│
│    │                    │          │        │進郎、鄭昆德、王淑華│
│    │                    │          │        │、林照輝、林春風（二│
│    │                    │          │        │會）（連會首共二十六│
│    │                    │          │        │會，採內標）        │
├──┼──────────┼─────┼────┼──────────┤
│三  │八十六年八月一日起至│一萬元    │每月一日│己○、鄭明政、劉麗香│
│    │八十八年十月一日止  │          │        │、陳美雲（二會）、蔡│
│    │                    │          │        │文話、施錦雀、施雪花│
└──┴──────────┴─────┴────┴──────────┘
┌──┬──────────┬─────┬────┬──────────┐
│    │                    │          │        │、高麗玲、蔡文祺、林│
│    │                    │          │        │宜珊、林秀專、林美紅│
│    │                    │          │        │、黃玉堂、黃吉祥、張│
│    │                    │          │        │淑妃、湯莉芳、柯明興│
│    │                    │          │        │、林照輝、蔡玉雲、蔡│
│    │                    │          │        │忠、蔡水池、葉美玉、│
│    │                    │          │        │張秀枝、蔡顯榮、黃見│
│    │                    │          │        │文（二會）（連會首共│
│    │                    │          │        │二十七會，採內標）  │
├──┼──────────┼─────┼────┼──────────┤
│四  │八十六年十二月二十五│一萬元    │每月二十│己○、蔡明秀、蔡顯榮│
│    │日起至八十九年三月二│          │五日    │、林書平、林天從（二│
│    │十五日止            │          │        │會）、陳福貴、林貞智│
│    │                    │          │        │（二會）、黃春美、林│
│    │                    │          │        │照輝、蔡玉雲、林宜珊│
│    │                    │          │        │、林秀專、陳惠萍、葉│
│    │                    │          │        │美玉、蔡振祥（二會）│
└──┴──────────┴─────┴────┴──────────┘
┌──┬──────────┬─────┬────┬──────────┐
│    │                    │          │        │、吳啟安（二會）、柯│
│    │                    │          │        │新樂、劉麗香、蔡天和│
│    │                    │          │        │、鄭新欽、陳黛綠、林│
│    │                    │          │        │新琴、蔡文話、蔡水池│
│    │                    │          │        │（連會首共二十八會，│
│    │                    │          │      │採內標）            │
├──┼──────────┼─────┼────┼──────────┤
│五  │八十七年五月十五日起│一萬元    │每月十五│己○、黃麗錦、丁○○│
│    │至八十九年八月十五日│          │日      │、柯明興、李寅敬、林│
│    │止                  │          │        │宜珊（二會）、陳惠足│
│    │                    │          │        │、柯新樂、蔡文話、蔡│
│    │                    │          │        │振祥（二會）、曾昆宜│
│    │                    │          │        │、鄭新傳、陳福貴、蔡│
│    │                    │          │        │青忠、張秀琴、戊○○│
│    │                    │          │        │、甲○○、林進郎（二│
│    │                    │          │        │會）、林天從、蔡秀雄│
└──┴──────────┴─────┴────┴──────────┘
┌──┬──────────┬─────┬────┬──────────┐
│  │                    │          │        │、蔡水興、林貞智（三│
│    │                    │          │        │會）、蔡顯榮（連會首│
│    │                    │          │        │共二十八會，採內標）│
└──┴──────────┴─────┴────┴──────────┘
附表二（如附表一編號一互助會冒標明細）：
┌──┬────┬────┬──────┬────┬────┬─────┐
│會次│冒標日期│冒標地點│冒標標金    │活會會數│詐得金額│被冒標人  │
├──┼────┼────┼──────┼────┼────┼─────┤
│四  │八十六年│嘉義縣鹿│一千八百元  │二十四會│十九萬六│林貞智    │
│    │四月十日│草鄉竹山│（活會會員  │（前三會│千八百元│          │
│    │        │村竹子腳│每會須繳八  │均已死會│        │          │
│    │        │九十五號│千二百元）  │，本次林│        │          │
│    │        │        ││貞智被冒│        │          │
│    │        │        │            │標，其仍│        │          │
│    │        │        │            │係活會，│        │          │
└──┴────┴────┴──────┴────┴────┴─────┘
┌──┬────┬────┬──────┬────┬────┬─────┐
│    │        │        │            │故尚有二│        │          │
│    │        │        │            │十四會活│        │          │
│    │        │        │            │會）    │        │          │
├──┼────┼────┼──────┼────┼────┼─────┤
│六  │八十六年│同右    │二千元（活  │二十三會│十八萬四│辛○○    │
│    │六月十日│        │會會員每會  │（前五會│千元    │          │
│    │        │        │須繳八千元  │除林貞智│        │          │
│    │        │        │）          │仍係活會│        │          │
│    │        │        │            │，有四會│        │          │
│    │        │        │            │死會，本│        │          │
│    │        │        │            │次辛○○│        │          │
│    │        │        │            │被冒標，│        │          │
│    │        │        │            │其仍係活│        │          │
│    │        │        │            │會，故尚│        │          │
│    │        │        │            │有二十三│        │          │
│    │        │        │            │會活會）│        │          │
└──┴────┴────┴──────┴────┴────┴─────┘
┌──┬────┬────┬──────┬────┬────┬─────┐
│八  │八十六年│同右    │二千元（活  │二十二會│十七萬六│辛○○    │
│    │八月十日│        │會會員每會  │（前七會│千元    │          │
│    │        │        │須繳八千元  │除林貞智│        │          │
│    │        │        │）          │、辛○○│        │          │
│    │        │        │            │仍係活會│        │          │
│    │        │        │            │，有五會│        │          │
│    │        │        │            │死會，本│        │          │
│    │        │        │            │次辛○○│        │          │
│    │        │        │            │被冒標，│        │          │
│    │        │        │            │其仍係活│        │          │
│    │        │        │            │會，故尚│        │          │
│    │        │        │            │有二十二│        │          │
│    │        │        │            │會活會）│        │          │
├──┼────┼────┼──────┼────┼────┼─────┤
│九  │八十六年│同右    │二千元（活  │二十二會│十七萬六│甲○○    │
│    │九月十日│        │會會員每會  │（前八會│千元    ││
│    │        │        │須繳八千元  │除林貞智│        │          │
└──┴────┴────┴──────┴────┴────┴─────┘
┌──┬────┬────┬──────┬────┬────┬─────┐
│    │        │        │）          │、辛○○│        │          │
│    │        │        │            │（二會）│        │          │
│    │        │        │            │仍係活會│        │          │
│    │        │        │            │，有五會│        │          │
│    │        │        │            │死會，本│        │          │
│    │        │        │            │次甲○○│        │          │
│    │        │        │            │被冒標，│        │          │
│    │        │        │            │其仍係活│        │          │
│    │        │        │            │會，故尚│        │          │
│    │        │        │            │有二十二│        │          │
│    │        │        │        │會活會）│        │          │
├──┼────┼────┼──────┼────┼────┼─────┤
│十一│八十六年│同右    │二千二百元  │二十一會│十六萬三│蔡河海    │
│    │十一月十│        │（活會會員  │（前十會│千八百元│          │
│    │日      │        │每會須繳七  │除林貞智│        │          │
│    │        │        │千八百元）  │、辛○○│        │          │
└──┴────┴────┴──────┴────┴────┴─────┘
┌──┬────┬────┬──────┬────┬────┬─────┐
│    │        │        │            │（二會）│        │          │
│    │        │        │            │、甲○○│        │          │
│    │        │        │            │仍係活會│        │          │
│    │        │        │            │，有六會│        │          │
│    │        │        │            │死會，本│        │    │
│    │        │        │            │次蔡河海│        │          │
│    │        │        │            │被冒標，│        │          │
│    │        │        │            │其仍係活│        │          │
│    │        │        │            │會，故尚│        │          │
│    │        │        │            │有二十一│        │          │
│    │        │        │            │會活會）│        │          │
├──┼────┼────┼──────┼────┼────┼─────┤
│十七│八十七年│同右    │二千七百元  │十六會（│十一萬六│柯新樂    │
│    │五月十日│        │（活會會員  │前十六會│千八百元│          │
│    │        │        │每會須繳七  │除林貞智│        │          │
│    │        │        │千三百元）  │、辛○○│        │          │
└──┴────┴────┴──────┴────┴────┴─────┘
┌──┬────┬────┬──────┬────┬────┬─────┐
│    │        │        │            │（二會）│        │          │
│    │        │        │            │、甲○○│        │          │
│    │        │        │            │、蔡河海│        │          │
│    │        │        │            │仍係活會│        │          │
│    │        │        │            │，有十一│        │          │
│    │        │        │            │會死會，│        │          │
│    │        │        │            │本次柯新│        │          │
│    │        │        │            │樂被冒標│        │          │
│    │        │        │            │，其仍係│        │          │
│    │        │        │            │活會，故│        │          │
│    │        │        │            │尚有十六│        │          │
│    │        │        │            │會活會）│        │          │
├──┴────┴────┴──────┴────┴────┴─────┤
│合計：一百零一萬三千四百元                                            │
└───────────────────────────────────┘
附表三（如附表一編號二互助會冒標明細）：
┌──┬────┬────┬─────┬────┬────┬──────┐
│會次│冒標日期│冒標地點│冒標標金  │活會會數│詐得金額│被冒標人    │
├──┼────┼────┼─────┼────┼────┼──────┤
│二  │八十六年│嘉義縣鹿│一千八百五│二十五會│二十萬三│黃秀娟      │
│    │五月二十│草鄉竹山│十元（活會│（前一會│千七百五│            │
│    │日      │村竹子腳│會員每會須│已死會，│十元    │            │
│    │        │九十五號│繳八千一百│本次黃秀│        │            │
│    │        │  │五十元）  │娟被冒標│        │            │
│    │        │        │          │，其仍係│        │            │
│    │        │        │          │活會，故│        │            │
│    │        │        │          │尚有二十│        │            │
│    │        │        │          │五會活會│        │            │
│    │        │        │          │）      │        │            │
├──┼────┼────┼─────┼────┼────┼──────┤
│四  │八十六年│同右    │一千九百元│二十四會│十九萬四│陳淑娟      │
│    │七月二十│        │（活會會員│（前三會│千四百元│            │
│    │日      │        │每會須繳八│除黃秀娟│        │            │
└──┴────┴────┴─────┴────┴────┴──────┘
┌──┬────┬────┬─────┬────┬────┬──────┐
│    │        │        │千一百元）│仍係活會│        │            │
│    │        │        │          │，有二會│        │            │
│    │        │        │          │死會，本│        │            │
│    │        │        │          │次陳淑娟│        │            │
│    │        │        │          │被冒標，│        │            │
│    │        │        │          │其仍係活│        │            │
│    │        │        │          │會，故尚│        │            │
│    │        │        │          │有二十四│        │            │
│    │        │        │          │會活會）│        │            │
├──┼────┼────┼─────┼────┼────┼──────┤
│五  │八十六年│同右    │二千一百元│二十四會│十八萬九│林春風      │
│    │八月二十│        │（活會會員│（前四會│千六百元│            │
│    │日      │        │每會須繳七│除黃秀娟│        │            │
│    │        │        │千九百元）│、陳淑娟│        │            │
│    │        │        │          │仍係活會│        │            │
│    │        │      │          │，有二會│        │            │
│    │        │        │          │死會，本│        │            │
└──┴────┴────┴─────┴────┴────┴──────┘
┌──┬────┬────┬─────┬────┬────┬──────┐
│    │        │        │          │次林春風│        │            │
│    │        │        │          │被冒標，│        │            │
│    │        │        │          │其仍係活│        │            │
│    │        │        │          │會，故尚│        │            │
│    │        │        │          │有二十四│        │            │
│    │        │        │          │會活會）│        │            │
├──┼────┼────┼─────┼────┼────┼──────┤
│六  │八十六年│同右    │一千九百元│二十四會│十九萬四│丁○○      │
│    │九月二十│        │（活會會員│（前五會│千四百元│            │
│    │日      │        │每會須繳八│除黃秀娟│  │            │
│    │        │        │千一百元）│、陳淑娟│        │            │
│    │        │        │          │、林春風│        │            │
│    │        │        │          │仍係活會│        │            │
│    │        │        │          │，有二會│        │            │
│    │        │        │          │死會，本│        │            │
│    │        │        │          │次丁○○│        │            │
│    │        │        │          │被冒標，│        │            │
└──┴────┴────┴─────┴────┴────┴──────┘
┌──┬────┬────┬─────┬────┬────┬──────┐
│    │        │        │          │其仍係活│        │            │
│    │        │        │          │會，故尚│        │            │
│    │        │        │          │有二十四│        │            │
│    │        │        │          │會活會）│        │            │
├──┼────┼────┼─────┼────┼────┼──────┤
│七  │八十六年│同右    │二千一百元│二十四會│十八萬九│劉麗香      │
│    │十月二十│        │（活會會員│（前六會│千六百元│            │
│    │日      │        │每會須繳七│除黃秀娟│        │            │
│    │        │        │千九百元）│、陳淑娟│        │            │
│    │        │        │          │、林春風│        │            │
│    │        │        │          │、丁○○│        │            │
│    │        │        │          │仍係活會│        │            │
│    │        │        │          │，有二會│        │            │
│    │        │        │          │死會，本│        │            │
│    │        │        │          │次劉麗香│        │            │
│    │        │        │          │被冒標，│        │            │
└──┴────┴────┴─────┴────┴────┴──────┘
┌──┬────┬────┬─────┬────┬────┬──────┐
│    │        │        │          │其仍係活│        │            │
│    │        │        │          │會，故尚│        │            │
│    │        │        │          │有二十四│        │            │
│    │        │        │          │會活會）│        │            │
├──┼────┼────┼─────┼────┼────┼──────┤
│十三│八十七年│同右    │二千四百元│十九會（│十四萬四│陳惠足      │
│    │四月二十│        │（活會會員│前十二會│千四百元│            │
│    │日      │        │每會須繳七│除黃秀娟│        │            │
│    │        │        │千六百元）│、陳淑娟│        │            │
│    │        │        │          │、林春風│        │            │
│    │        │        │          │、丁○○│        │            │
│    │        │        │          │、劉麗香│        │            │
│    │    │        │          │仍係活會│        │            │
│    │        │        │          │，有七會│        │            │
│    │        │        │          │死會，本│        │            │
│    │        │        │          │次陳惠足│        │            │
│    │        │        │          │被冒標，│        │            │
└──┴────┴────┴─────┴────┴────┴──────┘
┌──┬────┬────┬─────┬────┬────┬──────┐
│    │        │        │          │其仍係活│        │            │
│    │        │        │          │會，故尚│        │            │
│    │        │        │          │有十九會│        │            │
│    │        │        │          │活會）  │        │            │
├──┴────┴────┴─────┴────┴────┴──────┤
│合計：一百十一萬六千一百五十元                                        │
└───────────────────────────────────┘
附表四（如附表一編號三互助會冒標明細）：
┌──┬────┬────┬─────┬────┬────┬──────┐
│會次│冒標日期│冒標地點│冒標標金  │活會會數│詐得金額│被冒標人    │
├──┼────┼────┼─────┼────┼────┼──────┤
│四  │八十六年│嘉義縣鹿│二千二百元│二十四會│十八萬七│柯明興      │
│    │十一月一│草鄉竹山│（活會會員│（前三會│千二百元│            │
│    │日      │村竹子腳│每會須繳七│已死會，│        │            │
│    │        │九十五號│千八百元）│本次柯明│        │            │
│    │        │        │          │興被冒標│        │            │
└──┴────┴────┴─────┴────┴────┴──────┘
┌──┬────┬────┬─────┬────┬────┬──────┐
│    │        │        │          │，其仍係│        │            │
│    │        │        │          │活會，故│        │            │
│    │        │        │          │尚有二十│        │            │
│    │        │        │          │四會活會│        │            │
│    │        │        │          │）      │        │            │
├──┼────┼────┼─────┼────┼────┼──────┤
│六  │八十七年│同右    │二千四百元│二十三會│十七萬四│蔡文祺      │
│    │一月一日│        │（活會會員│（前五會│千八百元│            │
│    │        │        │每會須繳七│除柯明興│        │            │
│    │        │        │千六百元）│仍係活會│        │            │
│    │        │        │          │，有四會│        │            │
│    │        │        │          │死會，本│        │            │
│    │        │        │          │次蔡文祺│        │            │
│    │        │        │          │被冒標，│        │            │
│    │        │        │          │其仍係活│        │            │
│    │        │        │          │會，故尚│        │            │
└──┴────┴────┴─────┴────┴────┴──────┘
┌──┬────┬────┬─────┬────┬────┬──────┐
│    │        │        │          │有二十三│        │            │
│    │        │        │          │會活會）│        │            │
├──┼────┼────┼─────┼────┼────┼──────┤
│七  │八十七年│同右    │二千三百元│二十三會│十七萬七│蔡玉雲      │
│    │二月一日│        │（活會會員│（前六會│千一百元│            │
│    │        │        │每會須繳七│除柯明興│        │            │
│    │        │        │千七百元）│、蔡文祺│        │            │
│    │        │        │          │仍係活會│        │            │
│    │        │        │          │，有四會│        │            │
│  │        │        │          │死會，本│        │            │
│    │        │        │          │次蔡玉雲│        │            │
│    │        │        │          │被冒標，│        │            │
│    │        │        │          │其仍係活│        │            │
│    │        │        │          │會，故尚│        │            │
│    │        │        │          │有二十三│        │            │
│    │        │        │          │會活會）│        │            │
└──┴────┴────┴─────┴────┴────┴──────┘
┌──┬────┬────┬─────┬────┬────┬──────┐
│八  │八十七年│同右    │二千四百元│二十三會│十七萬四│陳美雲      │
│    │三月一日│        │（活會會員│（前七會│千八百元│            │
│    │        │        │每會須繳七│除柯明興│        │            │
│    │        │        │千六百元）│、蔡文祺│        │            │
│    │        │        │          │、蔡玉雲│        │            │
│    │        │        │          │仍係活會│        │            │
│    │        │        │          │，有四會│        │            │
│    │        │        │          │死會，本│        │            │
│    │        │        │          │次陳美雲│        │            │
│    │        │        │          │被冒標，│        │            │
│    │        │        │          │其仍係活│        │            │
│    │        │        │          │會，故尚│        │            │
│    │        │        │          │有二十三│        │            │
│    │        │        │          │會活會）│        │            │
├──┼────┼────┼─────┼────┼────┼──────┤
│十  │八十七年│同右    │二千六百元│二十二會│十六萬二│鄭明政      │
│    │五月一日│        │（活會會員│（前九會│千八百元│            │
└──┴────┴────┴─────┴────┴────┴──────┘
┌──┬────┬────┬─────┬────┬────┬──────┐
│    │        │        │每會須繳七│除柯明興│        │            │
│    │        │        │千四百元）│、蔡文祺│        │            │
│    │        │        │          │、蔡玉雲│        │            │
│    │        │        │          │、陳美雲│        │            │
│    │        │        │          │仍係活會│        │            │
│    │        │        │          │，有五會│        │            │
│    │        │        │          │死會，本│        │            │
│    │        │        │          │次鄭明政│        │            │
│    │        │        │          │被冒標，│        │            │
│    │        │        │          │其仍係活│        │            │
│    │        │        │  │會，故尚│        │            │
│    │        │        │          │有二十二│        │            │
│    │        │        │          │會活會）│        │            │
└──┴────┴────┴─────┴────┴────┴──────┘
┌──┬────┬────┬─────┬────┬────┬──────┐
│十二│八十七年│同右    │二千七百元│二十一會│十五萬三│張秀枝      │
│    │七月一日│        │（活會會員│（前十一│千三百元│            │
│    │        │        │每會須繳七│會除柯明│        │            │
│    │        │        │千三百元）│興、蔡文│        │            │
│    │        │        │          │祺、蔡玉│        │            │
│    │        │        │          │雲、陳美│        ││
│    │        │        │          │雲、鄭明│        │            │
│    │        │        │          │政仍係活│        │            │
│    │        │        │          │會，有六│        │            │
│    │        │        │          │會死會，│        │            │
│    │        │        │          │本次張秀│        │            │
│    │        │        │          │枝被冒標│        │            │
│    │        │        │          │，其仍係│        │            │
│    │        │        │          │活會，故│        │            │
│    │        │        │          │尚有二十│        │            │
│    │        │        │          │一會活會│        │            │
│    │        │        │          │）      │        │            │
└──┴────┴────┴─────┴────┴────┴──────┘
┌──┬────┬────┬─────┬────┬────┬──────┐
│十五│八十七年│同右    │二千七百元│十九會（│十三萬八│蔡忠        │
│    │十月一日│        │（活會會員│前十四會│千七百元│            │
│    │        │        │每會須繳七│除柯明興│        │            │
│    │        │        │千三百元）│、蔡文祺│        │            │
│    │        │        │          │、蔡玉雲│        │            │
│    │        │        │          │、陳美雲│        │            │
│    │        │        │          │、鄭明政│        │            │
│    │        │        │          │、張秀枝│        │            │
│    │        │        │          │仍係活會│        │            │
│    │        │        │          │，有八會│        │            │
│    │        │        │          │死會，本│        │            │
│    │        │        │          │次蔡忠被│        │            │
│    │        │        │          │冒標，其│        │            │
│    │        │        │          │仍係活會│        │    │
│    │        │        │          │，故尚有│        │            │
│    │        │        │          │十九會活│        │            │
│    │        │        │          │會）    │        │            │
└──┴────┴────┴─────┴────┴────┴──────┘
┌──┬────┬────┬─────┬────┬────┬──────┐
│十七│八十七年│同右    │二千八百元│十八會（│十二萬九│丙○○      │
│    │十二月一│        │（活會會員│前十六會│千六百元│            │
│    │日      │        │每會須繳七│除柯明興│        │            │
│    │        │        │千二百元）│、蔡文祺│        │            │
│    │        │        │          │、蔡玉雲│        │            │
│    │        │        │          │、陳美雲│        │            │
│    │        │        │          │、鄭明政│        │            │
│    │        │        │          │、張秀枝│        │            │
│    │        │        │          │、蔡忠仍│        │            │
│    │        │        │          │係活會，│        │            │
│    │        │        │          │有九會死│        │            │
│    │        │        │          │會，本次│        │            │
│    │        │        │          │丙○○被│        │            │
│    │        │        │          │冒標，其│        │            │
│    │        │        │          │仍係活會│        │            │
│    │        │        │          │，故尚有│        │            │
└──┴────┴────┴─────┴────┴────┴──────┘
┌──┬────┬────┬─────┬────┬────┬──────┐
│    │        │        │          │十八會活│        │            │
│    │        │        │          │會）    │        │            │
├──┴────┴────┴─────┴────┴────┴──────┤
│合計：一百二十九萬八千三百元                                          │
└───────────────────────────────────┘
附表五（如附表一編號四互助會冒標明細）：
┌──┬────┬────┬─────┬────┬────┬──────┐
│會次│冒標日期│冒標地點│冒標標金  │活會會數│詐得金額│被冒標人    │
├──┼────┼────┼─────┼────┼────┼──────┤
│三  │八十七年│嘉義縣鹿│二千三百元│二十六會│二十萬零│陳惠萍      │
│    │二月二十│草鄉竹山│（活會會員│（前二會│二百元  │            │
│    │五日    │村竹子腳│每會須繳七│已死會，│        │            │
│    │        │九十五號│千七百元）│本次陳惠│        │            │
│    │        │        │          │萍被冒標│        │            │
│    │        │        │          │，其仍係│        │            │
│    │        │  │          │活會，故│        │            │
└──┴────┴────┴─────┴────┴────┴──────┘
┌──┬────┬────┬─────┬────┬────┬──────┐
│    │        │        │          │尚有二十│        │            │
│    │        │        │          │六會活會│        │            │
│    │        │        │          │）      │        │            │
├──┼────┼────┼─────┼────┼────┼──────┤
│四  │八十七年│同右    │二千元（活│二十六會│二十萬八│蔡振祥      │
│    │三月二十│        │會會員每會│（前三會│千元    │            │
│    │五日    │        │須繳八千元│除陳惠萍│        │            │
│    │        │        │）        │仍係活會│        │            │
│    │        │        │          │，有二會│        │            │
│    │        │        │          │死會，本│        │            │
│    │        │        │          │次蔡振祥│        │            │
│    │        │        │          │被冒標，│        │            │
│    │        │        │          │其仍係活│        │            │
│    │        │        │          │會，故尚│        │            │
│    │        │        │          │有二十六│        │            │
│    │        │        │          │會活會）│        │            │
└──┴────┴────┴─────┴────┴────┴──────┘
┌──┬────┬────┬─────┬────┬────┬──────┐
│五  │八十七年│同右    │二千三百元│二十六會│二十萬零│蔡振祥      │
│    │四月二十│        │（活會會員│（前四會│二百元  │            │
│    │五日    │        │每會須繳七│除陳惠萍│        │            │
│    │        │        │千七百元）│、蔡振祥│        │            │
│    │        │        │          │仍係活會│        │            │
│    │        │      │          │，有二會│        │            │
│    │        │        │          │死會，本│        │            │
│    │        │        │          │次蔡振祥│        │            │
│    │        │        │          │被冒標，│        │            │
│    │        │        │          │其仍係活│        │            │
│    │        │        │          │會，故尚│        │            │
│    │        │        │          │有二十六│        │            │
│    │        │        │          │會活會）│        │            │
├──┼────┼────┼─────┼────┼────┼──────┤
│六  │八十七年│同右    │二千三百元│二十六會│二十萬零│吳啟安      │
│    │五月二十│        │（活會會員│（前五會│二百元  │            │
│    │五日    │        │每會須繳七│除陳惠萍│        │            │
└──┴────┴────┴─────┴────┴────┴──────┘
┌──┬────┬────┬─────┬────┬────┬──────┐
│    │        │        │千七百元）│、蔡振祥│        │            │
│    │        │        │          │（二會）│        │            │
│    │        │        │          │仍係活會│        │            │
│    │        │        │          │，有二會│        │            │
│    │        │        │          │死會，本│        │            │
│    │        │        │          │次吳啟安│        │            │
│    │        │        │          │被冒標，│        │            │
│    │        │        │          │其仍係活│        │            │
│    │        │        │          │會，故尚│        │            │
│    │        │        │          │有二十六│        │            │
│    │        │        │          │會活會）│        │            │
├──┼────┼────┼─────┼────┼────┼──────┤
│七  │八十七年│同右    │二千四百元│二十六會│十九萬七│林天從      │
│    │六月二十│        │（活會會員│（前六會│千六百元│            │
│    │五日    │        │每會須繳七│除陳惠萍│        │            │
│    │        │        │千六百元）│、蔡振祥│        │            │
│    │        │        │          │（二會）│        │            │
└──┴────┴────┴─────┴────┴────┴──────┘
┌──┬────┬────┬─────┬────┬────┬──────┐
│    │        │        │          │、吳啟安│        │            │
│    │        │        │          │仍係活會│        │            │
│    │        │        │          │，有二會│        │            │
│    │        │        │          │死會，本│        │            │
│    │        │        │          │次林天從│        │            │
│    │        │        │          │被冒標，│        │            │
│    │        │        │          │其仍係活│        │            │
│    │        │        │          │會，故尚│      │            │
│    │        │        │          │有二十六│        │            │
│    │        │        │          │會活會）│        │            │
├──┼────┼────┼─────┼────┼────┼──────┤
│八  │八十七年│同右    │二千五百元│二十六會│十九萬五│黃春美      │
│    │七月二十│        │（活會會員│（前七會│千元    │            │
│    │五日    │        │每會須繳七│除陳惠萍│        │            │
│    │        │        │千五百元）│、蔡振祥│        │            │
│    │        │        │          │（二會）│        │            │
│    │        │        │          │、吳啟安│        │            │
└──┴────┴────┴─────┴────┴────┴──────┘
┌──┬────┬────┬─────┬────┬────┬──────┐
│    │        │        │          │、林天從│        │            │
│    │        │        │          │仍係活會│        │            │
│    │    │        │          │，有二會│        │            │
│    │        │        │          │死會，本│        │            │
│    │        │        │          │次黃春美│        │            │
│    │        │        │          │被冒標，│        │            │
│    │        │        │          │其仍係活│        │            │
│    │        │        │          │會，故尚│        │            │
│    │        │        │          │有二十六│        │            │
│    │        │        │          │會活會）│        │            │
├──┼────┼────┼─────┼────┼────┼──────┤
│九  │八十七年│同右    │二千五百元│二十六會│十九萬五│劉麗香      │
│    │八月二十│        │（活會會員│（前八會│千元    │            │
│    │五日    │        │每會須繳七│除陳惠萍│        │            │
│    │        │        │千五百元）│、蔡振祥│        │            │
│    │        │        │          │（二會）│        │            │
│    │        │        │          │、吳啟安│        │            │
└──┴────┴────┴─────┴────┴────┴──────┘
┌──┬────┬────┬─────┬────┬────┬──────┐
│    │        │        │          │、林天從│        │            │
│    │        │        │          │、黃春美│        │            │
│    │        │        │          │仍係活會│        │            │
│    │        │        │          │，有二會│        │            │
│    │        │        │          │死會，本│        │            │
│    │        │        │          │次劉麗香│        │            │
│    │        │        │          │被冒標，│        │            │
│    │        │        │          │其仍係活│        │            │
│    │        │        │          │會，故尚│        │            │
│    │        │        │          │有二十六│        │            │
│    │        │        │          │會活會）│        │            │
├──┼────┼────┼─────┼────┼────┼──────┤
│十  │八十七年│同右    │二千七百元│二十六會│十八萬九│吳啟安      │
│    │九月二十│        │（活會會員│（前九會│千八百元│            │
│    │五日    │        │每會須繳七│除陳惠萍│        │            │
│    │        │        │千三百元）│、蔡振祥│        │            │
│    │        │        │          │（二會）│        │            │
└──┴────┴────┴─────┴────┴────┴──────┘
┌──┬────┬────┬─────┬────┬────┬──────┐
│    │        │        │          │、吳啟安│        │            │
│    │        │        │          │、林天從│        │            │
│    │        │        │          │、黃春美│        │            │
│    │        │        │          │、劉麗香│        │            │
│    │        │        │          │仍係活會│        │            │
│    │        │        │          │，有二會│        │            │
│    │        │        │          │死會，本│        │            │
│    │        │        │          │次吳啟安│        │            │
│    │        │        │          │被冒標，│        │            │
│    │        │        │          │其仍係活│        │            │
│    │        │        │          │會，故尚│        │            │
│    │        │        │          │有二十六│        │            │
│    │        │        │          │會活會）│        │            │
├──┼────┼────┼─────┼────┼────┼──────┤
│十一│八十七年│同右    │二千六百元│二十六會│十九萬二│林天從      │
│    │十月二十│        │（活會會員│（前十會│千四百元│            │
│    │五日    │        │每會須繳七│除陳惠萍│        │            │
└──┴────┴────┴─────┴────┴────┴──────┘
┌──┬────┬────┬─────┬────┬────┬──────┐
│    │        │        │千四百元）│、蔡振祥│        │            │
│    │        │        │          │（二會）│        │            │
│    │        │        │          │、吳啟安│        │            │
│    │        │        │          │（二會）│        │            │
│    │        │        │          │、林天從│        │            │
│    │        │        │          │、黃春美│        │            │
│    │        │        │          │、劉麗香│        │            │
│    │        │        │          │仍係活會│        │            │
│    │        │        │          │，有二會│        │            │
│    │        │        │          │死會，本│        │            │
│    │        │        │          │次林天從│        │            │
│    │        │        │          │被冒標，│        │            │
│    │        │        │          │其仍係活│        │            │
│    │        │        │          │會，故尚│        │            │
│    │        │        │          │有二十六│        │            │
│    │        │        │          │會活會）│        │            │
└──┴────┴────┴─────┴────┴────┴──────┘
┌──┬────┬────┬─────┬────┬────┬──────┐
│十二│八十七年│同右    │二千七百元│二十六會│十八萬九│柯新樂      │
│    │十一月二│        │（活會會員│（前十一│千八百元│            │
│    │十五日  │        │每會須繳七│會除陳惠│        │            │
│    │        │        │千三百元）│萍、蔡振│        │            │
│    │        │        │          │祥（二會│        │            │
│    │        │        │          │）、吳啟│        │            │
│    │        │        │          │安（二會│        │            │
│    │        │        │          │）、林天│        │            │
│    │        │        │          │從（二會│        │            │
│    │        │        │          │）、黃春│        │            │
│    │        │        │          │美、劉麗│        │            │
│    │        │        │          │香仍係活│        │            │
│    │        │        │          │會，有二│        │            │
│    │        │        │          │會死會，│        │            │
│    │        │        │          │本次柯新│        │            │
│    │        │        │          │樂被冒標│        │            │
└──┴────┴────┴─────┴────┴────┴──────┘
┌──┬────┬────┬─────┬────┬────┬──────┐
│    │        │        │          │，其仍係│        │            │
│    │        │        │  │活會，故│        │            │
│    │        │        │          │尚有二十│        │            │
│    │        │        │          │六會活會│        │            │
│    │        │        │          │）      │        │            │
├──┼────┼────┼─────┼────┼────┼──────┤
│十四│八十八年│同右    │二千七百元│二十五會│十八萬二│林貞智      │
│    │一月二十│        │（活會會員│（前十三│千五百元│            │
│    │五日    │        │每會須繳七│會除陳惠│        │            │
│    │        │        │千三百元）│萍、蔡振│        │            │
│    │        │        │          │祥（二會│        │            │
│    │        │        │          │）、吳啟│        │            │
│    │        │        │          │安（二會│        │            │
│    │        │        │          │）、林天│        │            │
│    │        │        │          │從（二會│        ││
│    │        │        │          │）、黃春│        │            │
│    │        │        │          │美、劉麗│        │            │
└──┴────┴────┴─────┴────┴────┴──────┘
┌──┬────┬────┬─────┬────┬────┬──────┐
│    │        │        │          │香、柯新│        │            │
│    │        │        │          │樂仍係活│        │            │
│    │        │        │          │會，有三│        │            │
│    │        │        │          │會死會，│        │            │
│    │        │        │          │本次林貞│        │            │
│    │        │        │          │智被冒標│        │            │
│    │        │        │          │，其仍係│        │            │
│    │        │        │          │活會，故│        │            │
│    │        │        │      │尚有二十│        │            │
│    │        │        │          │五會活會│        │            │
│    │        │        │          │）      │        │            │
├──┴────┴────┴─────┴────┴────┴──────┤
│合計：二百十五萬零七百元                                              │
└───────────────────────────────────┘
附表六（如附表一編號五互助會冒標明細）：
┌──┬────┬────┬─────┬────┬────┬──────┐
│會次│冒標日期│冒標地點│冒標標金  │活會會數│詐得金額│被冒標人    │
├──┼────┼────┼─────┼────┼────┼──────┤
│四  │八十七年│嘉義縣鹿│一千八百五│二十五會│二十萬三│丁○○    │
│    │八月十五│草鄉竹山│十元（活會│（前三會│千七百五│            │
│    │日      │村竹子腳│會員每會須│已死會，│十元    │            │
│    │        │九十五號│繳八千一百│本次蔡文│        │            │
│    │        │        │五十元）  │晶被冒標│        │            │
│    │        │        │          │，其仍係│        │            │
│    │        │        │          │活會，故│        │            │
│    │        │        │          │尚有二十│        │            │
│    │        │        │          │五會活會│        │            │
│    │        │        │          │）      │        │            │
├──┼────┼────┼─────┼────┼────┼──────┤
│五  │八十七年│同右    │二千元（活│二十五會│二十萬元│戊○○      │
│    │九月十五│        │會會員每會│（前四會│        │            │
│    │日      │        │須繳八千元│除丁○○│        │            │
└──┴────┴────┴─────┴────┴────┴──────┘
┌──┬────┬────┬─────┬────┬────┬──────┐
│    │        │        │）        │仍係活會│        │            │
│    │        │        │          │，有三會│        │            │
│    │        │        │          │死會，本│        │            │
│    │        │        │          │次戊○○│        │            │
│    │        │        │          │被冒標，│        │            │
│    │        │        │          │其仍係活│        │            │
│    │        │        │          │會，故尚│        │            │
│    │        │        │          │有二十五│        │            │
│    │        │        │          │會活會）│        │            │
├──┼────┼────┼─────┼────┼────┼──────┤
│六  │八十七年│同右    │二千元（活│二十五會│二十萬元│蔡振祥      │
│    │十月十五│        │會會員每會│（前五會│        │        │
│    │日      │        │須繳八千元│除丁○○│        │            │
│    │        │        │）        │、戊○○│        │            │
│    │        │        │          │仍係活會│        │            │
│    │        │        │          │，有三會│        │            │
└──┴────┴────┴─────┴────┴────┴──────┘
┌──┬────┬────┬─────┬────┬────┬──────┐
│    │        │        │          │死會，本│        │            │
│    │        │        │          │次蔡振祥│        │            │
│    │        │        │          │被冒標，│        │            │
│    │        │        │          │其仍係活│        │            │
│    │        │        │          │會，故尚│        │            │
│    │        │        │          │有二十五│        │            │
│    │        │  │          │會活會）│        │            │
├──┼────┼────┼─────┼────┼────┼──────┤
│七  │八十七年│同右    │二千二百元│二十五會│十九萬五│林天從      │
│    │十一月十│        │（活會會員│（前六會│千元    │            │
│    │五日    │        │每會須繳七│除丁○○│        │            │
│    │        │        │千八百元）│、戊○○│        │            │
│    │        │        │          │、蔡振祥│        │            │
│    │        │        │          │仍係活會│        │            │
│    │        │        │          │，有三會│        │            │
│    │        │        │          │死會，本│        │            │
│    │        │        │          │次林天從│        │            │
└──┴────┴────┴─────┴────┴────┴──────┘
┌──┬────┬────┬─────┬────┬────┬──────┐
│    │        │        │          │被冒標，│        │            │
│    │        │        │          │其仍係活│        │            │
│    │        │        │          │會，故尚│        │            │
│    │        │        │          │有二十五│        │            │
│    │        │        │          │會活會）│        │            │
├──┼────┼────┼─────┼────┼────┼──────┤
│八  │八十七年│同右    │二千三百元│二十五會│十九萬二│曾昆宜      │
│    │十二月十│        │（活會會員│（前七會│千五百元│            │
│    │五日    │        │每會須繳七│除丁○○│        │            │
│    │        │        │千七百元）│、戊○○│        │            │
│    │        │        │          │、蔡振祥│        │            │
│    │        │        │          │、林天從│        │            │
│    │        │        │          │仍係活會│        │            │
│    │        │        │          │，有三會│        │            │
│    │        │      │          │死會，本│        │            │
│    │        │        │          │次曾昆宜│        │            │
│    │        │        │          │被冒標，│        │            │
└──┴────┴────┴─────┴────┴────┴──────┘
┌──┬────┬────┬─────┬────┬────┬──────┐
│    │        │        │          │其仍係活│        │            │
│    │        │        │          │會，故尚│        │            │
│    │        │        │          │有二十五│        │            │
│    │        │        │          │會活會）│        │            │
├──┼────┼────┼─────┼────┼────┼──────┤
│九  │八十八年│同右    │二千六百元│二十五會│十八萬五│甲○○      │
│    │一月十五│        │（活會會員│（前八會│千元    │            │
│    │日      │        │每會須繳七│除丁○○│        │            │
│    │        │        │千四百元）│、戊○○│  │            │
│    │        │        │          │、蔡振祥│        │            │
│    │        │        │          │、林天從│        │            │
│    │        │        │          │、曾昆宜│        │            │
│    │        │        │          │仍係活會│        │            │
│    │        │        │          │，有三會│        │            │
│    │        │        │          │死會，本│        │            │
│    │        │        │          │次甲○○│        │            │
│    │        │        │          │被冒標，│        │            │
└──┴────┴────┴─────┴────┴────┴──────┘
┌──┬────┬────┬─────┬────┬────┬──────┐
│    │        │        │          │其仍係活│        │            │
│    │        │        │          │會，故尚│        │            │
│    │        │        │          │有二十五│        │            │
│    ││        │          │會活會）│        │            │
├──┴────┴────┴─────┴────┴────┴──────┤
│合計：一百十七萬六千二百五十元                                        │
└───────────────────────────────────┘
以上附表二、三、四、五、六詐得金額合計六百七十五萬四千八百元。


司法院資訊處製作；財團法人民間司法改革基金會備份。
